臺灣高等法院高雄分院刑事裁定　　　　 94年度聲再字第100號
再審聲請人
即受判決人　甲○○
上列聲請人因傷害案件，對於本院91年度少連上易字第7 號中華
民國91年12月31日確定判決（原審案號：90年度少連易字第15號
，起訴案號：臺灣屏東地方法院檢察署89年度偵字第2656號），
聲請再審，本院裁定如下：
    主  文
再審之聲請駁回。
    理  由
一、聲請意旨略稱：按因發現確實之新證據，足認受有罪判決之
    人，應受無罪、免訴、免刑或輕於原判決所認罪名之判決者
    ，得聲請再審，刑事訴訟法第420 條第1 項第6 款定有明文
    ；又在事實審法院判決前不能提出主張有利之證據，而於第
    二審判決後第三審上訴前或上訴中發現者，仍得於判決確定
    後，以發現確實之新證據為原因，聲請再審。本件聲請人甲
    ○○於案發當時確實有不在場之証据，也就是聲請人甲○○
    於案發當日之民國（以下同）89年4 月20日下午6 時25分至
    9 時5 分，係在台北市○○○路○ 段1 號國立台灣大學進修
    學士班中國文學系，上張以仁老師所開設之「花間詞下」之
    課程，此有經教師簽章之國立台灣大學88學年度第2 學期加
    退選課紀錄表及期中考之考試卷可証，因此聲請人甲○○顯
    然不可能於下課後之2 個小時內，即於案發當日下午11時至
    11時30分許，開車前往並出現在案發地點屏東縣萬丹鄉萬生
    村頭前厝34號處傷害被害人，傷害被害人者顯然另有其人，
    上開新發現之証物無需經過調查即可動搖原確定判決，為此
    檢附前述加退選課紀錄表及期中考之考試卷聲請再審。
二、查有罪之判決確定後，為受判決人之利益聲請再審，必其聲
    請之理由合於刑事訴訟法第420 條第1 項所定情形之1 或第
    421 條有足生影響於判決之重要證據漏未審酌者，始准許之
    。查本件聲請人甲○○所舉聲請再審之理由謂其於案發當日
    之89年4 月20日下午6 時25分至9 時5 分，係在台北市○○
    ○路○ 段1 號國立台灣大學進修學士班中國文學系，上張以
    仁老師所開設之「花間詞下」之課程，此有經教師簽章之國
    立台灣大學88學年度第2 學期加退選課紀錄表及期中考之考
    試卷可証等語，此與聲請人甲○○前所辯稱「其於案發當日
    ，因其就讀之國立台灣大學時值期中考試，故其在學校圖書
    館中讀書，並於當日晚間十時許，與黃信堯相約於學校附近
    交付被告之報告，故不可能於晚間11時至案發地點為本件犯
    行」等語不符（見本院91年度少連上易字第7 號刑事判決書
    第6 頁第1 行以下），且聲請人甲○○所稱其當時在台北台
    大上課等語，為本院前述判決所不採，此有該案判決書理由
    欄（五）之內容可憑（見該判決書第6 、7 頁），故聲請人
    甲○○謂其當時在台北台大上課之理由，已經前述判決審酌
    ，並非漏未予審酌，又聲請人甲○○所提出之「加退選課紀
    錄表」上載明於「3 月13日前交回進修教務組」，其提出之
    「期中考之考試卷」上註明「考試日期：89年1 月19日」，
    查該「加退選課紀錄表」既於89年3 月13日前繳回校方，該
    「期中考卷」是於89年1 月19日舉行，應係第1 學期之期未
    考（第2 學期係2 月初春節後才開學），均係89年4 月20日
    前之事，均不能証明該傷害案件發生日期89年4 月20日晚上
    11時許，聲請人是否在台北台大上課，是仍不能為其有利之
    証明，均不做為新證據，且尚需經相當調查，並非「無需經
    過調查即可動搖原確定判決」，是聲請人甲○○所提再審理
    由，核與上引法條所定無一相符，應認為無再審理由，爰依
    同法第434 條第1 項，裁定如主文。
中　　華　　民　　國　　94　　年　　10　　月　　31　　日
                  刑事第六庭    審判長法  官  王憲義
                                      法  官  李璧君
                                      法  官  張盛喜
以上正本證明與原本無異。
如不服本裁定應於送達後5 日內向本院提出抗告狀。
中　　華　　民　　國　　94　　年　　11 　月　　 1　　日
                                      書記官  林明威
